Inventaris van het archief van het Nederlandse Consulaat(-Genaraal) te Ho Chi Minhstad, later het Gezantschap /Ambassade in (Zuid-)Vietnam (1946-1974)
Nationaal Archief, Den Haag
Selectielijst voor de neerslag van de handelingen van de minister van Buitenlandse Zaken als vakminister en als vakminister in Londen, binnen het beleidsterrein Beheer van de Rijksbegroting over de periode 1940 - 1993, vastgesteld bij beschikking van de minister van Onderwijs, Cultuur en Wetenschappen en de minister van Buitenlandse Zaken, nr. 98.22.RWS/JW d.d. 8 januari 1998 (Stcrt. 30 juli 1998, nr. 142), laatstelijk gewijzigd bij beschikking van de staatssecretaris van Onderwijs. Cultuur en Wetenschappen en de minister van Buitenlandse Zaken, 25 januari 2005/nr. C/S/05/138 (Stcrt. 31 maart 2005, nr. 62/pag. 34) (RIO 015)
Selectielijst voor de neerslag van de handelingen van de minister van Buitenlandse Zaken en de onder hem ressorterende actoren op het beleidsterrein Organisatie van de Rijksoverheid over de periode 1945 - 1999, 5 juli 2005/nr. C/S&A/051197 (Stcrt. 16 december 2005, nr. 245/pag. 25), rekening houdend met publicatie in de Stcrt. 14 juni 2007, nr.112/pag.10 (RIO 143)
Verder zijn, op verzoek van het Nationaal Archief, de bestaande toegangen op het archief ook in deze inventaris opgenomen.
Bij aanvang bestond het archief uit 14,3 meter. Na bewerking hiervan is in totaal 5,5 meter archief voor bewaring overgebleven. De archiefstukken welke voor bewaring in aanmerking kwamen zijn overgedragen aan het Nationaal Archief. De archiefstukken die voor vernietiging in aanmerking kwamen, zijn na verkregen toestemming van het Ministerie van Buitenlandse Zaken, afgevoerd door Van Gansewinkel Nederland BV en daar op de gebruikelijke wijze vernietigd. Tijdens de selectie zijn ook archiefstukken geselecteerd welke op termijn voor vernietiging in aanmerking kwamen. Het betreft hier onder andere de personeelsdossiers.
Ordening van het archief
Het uiteindelijke resultaat van de bewerking is een klassieke toegang op de archiefbestanden van het Nederlands Consulaat, later Consulaat-Generaal, later het Gezantschap, later de Ambassade in Vietnam, later Zuid-Vietnam te Ho Chi Minhstad (1946 - 1974) en de Ambassade in Zuid-Vietnam te Bangkok (1965 - 1974). De toegang is primair ingedeeld in archiefvormende diensten, namelijk ambassade, consulaten of andere commissies en organisaties. Bij de aanwezigheid van geheime stukken is de toegang secundair onderverdeeld in algemeen archief en geheim archief. Tertiair is de toegang geordend op de 9 hoofdrubrieken van de archiefcode van het Ministerie van Buitenlandse Zaken, zoals deze in 1978 is vastgesteld. De hoofdrubrieken bestaan uit:
0 Algemeen
1 Organisatie
2 Protocol
3 Juridische aangelegenheden
4 Aangelegenheden van openbare orde, openbare zedelijkheid, openbare gezondheidszorg, openbare veiligheid, volkshuisvesting, leefmilieu
5 Waterstaat, verkeer en vervoer, verbindingen en elektronica
6 Economie, migratie, arbeid
7 Sociale aangelegenheden
8 Culturele en wetenschappelijke aangelegenheden, voorlichting
9 Staatkunde, landsverdediging, internationale organisaties
De benamingen van deze rubrieken, met bijbehorende nummers, zijn voor zover daar stukken van werden aangetroffen overgenomen in deze nieuwe toegang. Binnen deze indeling is, afhankelijk van de aanwezigheid van gerelateerde archiefbescheiden, een nader onderverdeling gemaakt al dan niet gebaseerd op de archiefcode.
Het codenummer is feitelijk een onderwerpsnummer. Dit betekent dat onder één onderwerp meerdere dossiers kunnen vallen die hetzelfde codenummer hebben. Voor het bepalen van de plaats van een archiefstuk binnen de inventaris is gekeken naar de code welke oorspronkelijk aan het archiefstuk is gegeven. Op basis van die code is het archiefstuk onder een rubriek geplaatst. Alleen in die gevallen waarin de gegeven code niet overeenkwam met de inhoud van het dossier, is deze code losgelaten en zijn de stukken geplaatst in de rubriek waar ze inhoudelijk thuis horen. De verschillende archiefstukken zijn zoveel mogelijk chronologisch geordend.
Aanwijzingen voor de gebruiker
Openbaarheidsbeperkingen
Volledig openbaar.
Materiële beperkingen
Aanvraaginstructie
Openbare archiefstukken kunnen online worden aangevraagd en gereserveerd. U kunt dit ook via de terminals in de studiezaal van het Nationaal Archief doen. Om te kunnen reserveren dient u de volgende stappen te volgen:
U maakt een profiel aan op www.gahetna.nl, en logt vervolgens in
Via de archiefinventaris (alleen de beschrijvingen met rode nummers) selecteert u het gewenste archiefstuk door op de knop 'Reserveren' te klikken
In het volgende scherm geeft u aan op welke dag u het archiefstuk wilt inzien
Indien u zich bevindt in de studiezaal en een tafelnummer heeft ontvangen kunt u dit nummer vermelden. Als u geen tafelnummer heeft kunt u tafelnummer 777 laten staan
Vervolgens bevestigt u uw reservering door deze te versturen.
Verwant materiaal
Beschikbaarheid van kopieën
Bijlagen
Concordansen
Deze concordansen (omnummeringstabellen) verwijzen naar de archiefcode van het Ministerie van Buitenlandse Zaken en de inventarisnummers van de archieven van het Nederlands Consulaat, later Consulaat-Generaal, later het Gezantschap, later de Ambassade in Vietnam, later Zuid-Vietnam te Ho Chi Minhstad en de Ambassade in Zuid-Vietnam te Bangkok.
Het eerste gedeelte van de concordans verwijst naar de dossierinventaris van het archief van het Nederlands Consulaat-Generaal in Saigon over de periode 1946 - 1957
Het tweede gedeelte van de concordans verwijst naar de dossierinventaris van het archief van het Nederlands Gezantschap in Saigon over de periode 1947 - 1967
Het derde gedeelte van de concordans verwijst naar de dossierinventaris van het archief van het Nederlands Consulaat-Generaal, later Gezantschap, later Ambassade in Saigon over de periode 1955 - 1974
Het vierde gedeelte van de concordans verwijst naar de dossierinventaris van het archief van het Nederlands Consulaat-Generaal, later Gezantschap, later Ambassade in Saigon over de periode 1954 - 1966
Het vijfde gedeelte van de concordans verwijst naar de dossierinventaris van het archief van de Nederlandse Ambassade in Bangkok over de periode 1965-1974
1. Concordans verwijzend naar het archief van het Nederlands Consulaat-Generaal in Saigon over de periode 1946 - 1957
111 20
130 18
281.11 24
554.0 / 554.5 47
554.6 49
554.6 50
600 / 613.211.0 63
610.122.4 75
613.210.0 59
613.210.13 80
613.211.411 98
613.212.2 / 613.212.3 101
613.220.4 100
613.220.6 107
65 111
996 218
2. Concordans verwijzend naar het archief van het archief van het Nederlands Gezantschap in Saigon over de periode 1947 - 1967
101 21
211 25
211 31
221 30
24 / 280 27
281.11 36
321.210.2 38
322.21 39
334.0 40
553 57
553.21 56
554.0 / 554.6 52
554.0 54
554.638 53
60 62
600 60
600 65
600 66
600 67
600 69
600 78
600 79
600 85
601.0 83
610.122 / 610.122.4 76
610.122.3 73
610.3 71
611.0 / 611.1 92
611.53 90
611.7 89
613.211.0 102
613.211.411 / 613.211.412 64
613.211.411 99
613.211.44 103
631 106
710 114
710 120
712.2 116
726.1 115
811.1 121
817 / 817.4 123
821 126
822.1 124
823.1 125
823.72 127
911 130
911 131
911 132
911 134
911 137
911 139
911 148
911.1 203
911.30.1 159
911.30.1 160
911.30.1 161
911.31 129
911.31 243
911.7 157
911.7 158
912 205
912 247
912 250
912.20 184
913.221 249
921.15 210
922.0 213
991 242
994 225
995 256
996 219
996 245
996 255
996 257
998 223
999 222
999 231
3. Concordans verwijzend naar het archief van het Nederlands Consulaat-Generaal, later Gezantschap, later de Ambassade in Saigon over de periode 1955 - 1974
02 254
10 / 101 / 102 23
132.4 / 132.41 169
211 33
211 34
24 / 281.11 29
250 / 312 44
281.2 37
311 45
313.0 / 911.31 259
313.1 253
317.1 43
321.24 41
553.12 58
554 48
554.638 55
600 70
611.1 94
611.442 95
611.5 91
611.7 96
612.1 97
613.211.0 105
613.211.21 104
613.211.411 61
613.211.412 82
614.41 108
614.551 110
712.2 / 726.1 / 74 112
712.2 119
74 117
74 118
910.0 135
911 / 912.20 195
911 / 912.20 199
911 140
911 141
911 142
911 143
911 144
911 145
911 146
911 149
911 178
911 179
911 180
911 181
911 182
911 204
911 72
911.1 168
911.20 173
911.21 152
911.21 177
911.23 167
911.24 154
911.25 175
911.27 171
911.28 170
911.3 136
911.30 162
911.30 163
911.30 164
911.30 165
911.30 166
911.30 172
911.30 174
911.30 176
911.30 215
911.30 216
911.31 187
911.32 151
912.1 198
912.12 197
912.12 208
912.12 209
912.2 190
912.2 194
912.20 186
912.20 188
912.20 189
912.20 191
912.20 192
912.20 193
912.20 201
912.20 207
913.520 258
921 214
921.352 244
994 224
994 227
994 241
995 240
996 221
996 229
996 246
999 252
999.232.12 230
999.232.12 232
999.232.12 233
999.232.12 234
999.232.12 235
999.232.12 236
999.232.12 237
999.232.12 251
4. Concordans verwijzend naar het archief van het Nederlands Consulaat-Generaal, later Gezantschap, later de Ambassade in Saigon over de periode 1954 - 1966
10 22
101 19
211 26
271.0 32
281 / 281.0 28
281 35
312.212 42
313.19 122
413.130 46
554.1 51
600 / 612.1 68
600 84
600 86
600 88
610.1 87
610.22 / 610.30 81
610.30 74
610.30 77
611.7 93
614.04 109
712.2 113
823.72 128
911.0 / 911.21 183
911.0 / 911.30 138
911.0 133
911.0 200
911.23 156
911.24 153
911.26 155
911.32 150
912.0 147
912.10 196
912.2 202
912.21 185
912.21 206
921.0 211
921.0 212
921.32 248
990 217
994 226
996 228
996 239
996.0 220
998 238
5. Concordans verwijzend naar het archief van de Nederlandse Ambassade in Bangkok over de periode 1965 - 1974
13 289
13 290
910 / 911.30 291
910 292
910 293
Beschrijving van de series en archiefbestanddelen
- CONSULAAT / CONSULAAT-GENERAAL / GEZANTSCHAP / AMBASSADE ZUID-VIETNAM TE HO CHI MINHSTAD, I.
  - Algemeen archief, A.
    - Algemeen, 0.
      - Agenda's van ingekomen en uitgegane stukken van het Nederlands Consulaat-Generaal, Gezantschap en Ambassade., 1953 - 1975; 1-11; 11 delen
        - 1953 - 1957 feb., 1
        - 1957 apr. - sep., 2
        - 1959-1960, 3
        - 1961-1962, 4
        - 1963-1964, 5
        - 1965, 6
        - 1966-1967, 7
        - 1968 - 1970 mrt. 27 (t/m agendanr. 465), 8
        - 1970 mrt. 27 - 1971, 9
        - 1972 - 1973 okt. 09 (t/m agendanr. 1477), 10
        - 1973 okt. 09 - 1975, 11
      - Agenda van ingekomen en uitgegane stukken van het Nederlands Consulaat-Generaal., 1956 - 1957; 12; 1 deel
      - Indexen op ingekomen en uitgegane open-, code- en telexberichten en brieven aan het Nederlandse Ministerie van Buitenlandse Zaken en vice versa (accusatiekaarten)., 1961 - 1974; 13; 1 pak
      - Dossierinventarissen van het archief van het Nederlands Consulaat, later het Consulaat-Generaal, later het Gezantschap, later de Ambassade in Vietnam, later Zuid-Vietnam te Ho Chi Minhstad., 1965 - 1975; 14-17; 4 omslagen
        - Consulaat-Generaal in Saigon over de periode 1946 - 1957, 1965, 14
        - Gezantschap in Saigon over de periode 1947 - 1967, 1970, 15
        - Ambassade in Saigon over de periode 1954 - 1966, 1974, 16
        - Consulaat-Generaal, Gezantschap en Ambassade in Saigon over de periode 1955 - 1974, 1975, 17
    - Organisatie, 1.
      - Stukken betreffende het aanstellen van P. Cramer, kapitein van het Koninklijk Nederlands-Indisch Leger (KNIL) in Batavia, als militairattaché bij het Nederlands Consulaat-Generaal in Saigon, later op het Nederlands Consulaat in Bangkok., 1947 - 1952; 18; 1 omslag
      - Stukken betreffende de organisatie van het Nederlands Consulaat, later Consulaat-Generaal in Saigon., 1948 - 1963; 19-21; 3 omslagen
        - Algemeen, 1961 - 1963, 19
        - Huisvesting, 1948 - 1953, 20
        - Verheffen van het Nederlands Consulaat in Saigon tot een consulaat-generaal per 13 april, alsmede het vaststellen van het ressort (Vietnam, Laos en Cambodja) per 10 mei, 1950, 21
      - Stukken betreffende rapporten met algemene en praktische gegevens over Zuid-Vietnam voor nieuwe medewerkers op een Nederlandse diplomatieke post (postrapporten)., 1955 - 1975; 22-23; 2 omslagen
        - 1954-1964, 22
        - 1955-1975, 23
    - Protocol, 2.
      - Stukken betreffende de benoeming van L. Pignon als Hoge Commissaris van Frankrijk in Indochina., 1948; 24; 1 omslag
      - Stukken betreffende het vieren van de Onafhankelijkheidsdag van Zuid-Vietnam op 26 oktober., 1955 - 1964; 25-26; 2 omslagen
        - 1955-1964, 25
        - 1958-1962, 26
      - Stukken betreffende het aanbieden van geloofs- en terugroepingsbrieven door Nederlandse vertegenwoordigers aan de opeenvolgende staatshoofden van Vietnam, het oprichten van het Nederlands Gezantschap in Zuid-Vietnam met als standplaats Manilla per 28 februari 1958 en het verheffen van het gezantschap tot ambassade per 7 januari 1964., 1955 - 1974; 27-29; 1 pak en 2 omslagen
        - 1955-1964, 27
        - 1958-1969, 28
        - 1966-1974, 29; pak
      - Stukken betreffende aangelegenheden met betrekking tot het Nederlands Koninklijk Huis., 1955 - 1975; 30-34; 1 pak en 4 omslagen
        - Algemeen, 1960 - 1964, 30
        - Vieren van Koninginnedag. 1955 - 1974, 31-33
          - 1955-1957, 31
          - 1961-1964, 32
          - 1969-1974, 33; pak
        - Familiaire aangelegenheden, 1965 - 1975, 34
      - Stukken betreffende mutaties van het corps diplomatique van Zuid-Vietnam in het buitenland., 1958 - 1975; 35-37; 3 omslagen
        - 1958-1966, 35
        - 1960-1964, 36
        - 1965-1975, 37
    - Juridische aangelegenheden, 3.
      - Stukken betreffende de wetgeving van Vietnam, later Zuid-Vietnam., 1950 - 1973; 38-41; 4 omslagen
        - Nationaliteitswetgeving, 1950 - 1956, 38
        - Strafrecht, 1956, 39
        - Familierecht, 1956 - 1957, 40
        - Perswet van 1969, 1970 - 1973, 41
      - Stukken betreffende onderhandelingen tussen Vietnam, later Zuid-Vietnam en Japan over herstelbetalingen door Japan., 1953 - 1960; 42; 1 omslag
      - Stukken betreffende diplomatieke en consulaire vrijstellingen op basis van wederkerigheid in Zuid-Vietnam., 1965 - 1974; 43; 1 omslag
      - Stukken betreffende verdragen en internationale overeenkomsten, welke vanaf 1945 door Zuid-Vietnam zijn gesloten en geratificeerd., 1966 - 1974; 44; 1 omslag
      - Stukken betreffende het vaststellen van de grenzen van de territoriale wateren en van het continentaal plat van Zuid-Vietnam., 1967 - 1974; 45; 1 omslag
    - Aangelegenheden van openbare orde, 4.
      - Stukken betreffende het toelatingsbeleid van Zuid-Vietnam., 1958 - 1961; 46; 1 omslag
    - Waterstaat, verkeer en vervoer, verbindingen en elektronica, 5.
      - Stukken betreffende luchtvaartaangelegenheden., 1947 - 1975; 47-55; 1 pak en 8 omslagen
        - Algemeen. 1947 - 1974, 47-48
          - 1947-1954, 47
          - 1965-1974, 48
        - Mogelijkheden voor de Koninklijke Luchtvaartmaatschappij (KLM), 1947 - 1948, 49
        - Oprichting van Air Vietnam op 8 juni 1951, 1951 - 1952, 50
        - Luchtvaartbesprekingen tussen Nederland en Zuid-Vietnam inzake het verlenen en verlengen van landingsrechten voor de KLM op Saigon. 1953 - 1966, 51-52
          - 1953-1966, 51
          - 1955-1964, 52; pak
        - Toestemming van de Nederlandse regering voor het overvliegen van en landen op Nieuw-Guinea door een vliegtuig van Zuid-Vietnam, 1956 - 1957, 53
        - Regeling van Zuid-Vietnam voor buitenlandse militaire vliegtuigen voor het landen op of overvliegen van Vietnamees grondgebied, 1960 - 1964, 54
        - Verlenen van overvliegvergunningen aan ondermeer Transavia, 1969 - 1975, 55
      - Stukken betreffende maatregelen van Zuid-Vietnam voor het bevaren van de Mekong door buitenlandse scheepvaartmaatschappijen., 1954 - 1972; 56-58; 3 omslagen
        - Algemeen, 1954 - 1956, 56
        - Verbod voor schepen afkomstig uit communistische landen, 1959 - 1964, 57
        - Invoeren van een convooisysteem als veiligheidsmaatregel, 1965 - 1972, 58
    - Economie, arbeid, 6.
      - Economie, 6.1.
        - Algemeen, 6.1.1.
          - Stukken betreffende het handelsverkeer van Vietnam, later Zuid-Vietnam, met Nederland., 1947 - 1972; 59-61; 3 omslagen
            - 1947-1951, 59
            - 1960-1961, 60
            - 1965-1972, 61
          - Stukken betreffende de algemene economische berichtgeving over Vietnam, later Zuid-Vietnam., 1947 - 1975; 62-70; 5 pakken en 4 omslagen
            - 1947-1955, 62; omslag
            - 1947-1956, 63; omslag
            - 1955-1956, 64; omslag
            - 1955-1957, 65; omslag
            - 1956-1960, 66
            - 1961-1962, 67
            - 1961-1968, 68; omslag
            - 1963-1964, 69
            - 1965-1975, 70
          - Stukken betreffende het verlenen van internationale economische en technische hulp aan Vietnam, later Zuid-Vietnam., 1950 - 1974; 71-78; 2 pakken en 6 omslagen
            - Algemeen. 1956 - 1974, 71-72
              - 1956-1963, 71
              - 1972-1974, 72
            - Hulpverlening van het Gemenebest in het kader van het Colombo Plan. 1950 - 1963, 73-74
              - 1950-1955, 73; pak
              - 1959-1963, 74
            - Hulp via het Far East Programma van de Mutual Security Agency, 1951 - 1953, 75
            - Amerikaanse hulpverlening, 1951 - 1957, 76; pak
            - Hulp van de International Coöperation Administration (ICA). 1958 - 1965, 77-78
              - 1958-1965, 77
              - 1959-1962, 78
          - Stukken betreffende algemene economische berichtgeving over Indochina (Vietnam, Laos en Cambodja)., 1953 - 1955; 79; 1 omslag
          - Stukken betreffende de oprichting van een Franse Kamer van Koophandel in Saigon op 26 mei., 1955; 80; 1 omslag
          - Stukken betreffende de economische betrekkingen van Zuid-Vietnam met andere landen., 1958 - 1969; 81-82; 2 omslagen
            - 1958-1965, 81
            - 1966-1969, 82
          - Stukken betreffende het bezoek van de tweede secretaris van de Vietnamese ambassade in Londen aan Nederland ter bevordering van de handelscontacten., 1959; 83; 1 omslag
          - Maandoverzichten inzake de algemene economische en financiële situatie van Zuid-Vietnam., 1960 - 1969; 84-86; 3 pakken
            - 1960-1961, 84
            - 1962-1965, 85
            - 1962-1969, 86
          - Stukken betreffende de samenstelling en werkzaamheden van de Nationale Economische Raad in Zuid-Vietnam., 1961 - 1962; 87; 1 omslag
          - Stukken betreffende de economische ontwikkelingen in Noord-Vietnam., 1961 - 1964; 88; 1 omslag
        - Geld-, bank-, en beurswezen, kredietwezen, 6.1.2.
          - Stukken betreffende een verordening van de regering van Cambodja met betrekking tot het beschermen van buitenlandse investeringen., 1946 - 1956; 89; 1 omslag
          - Stukken betreffende de munteenheid van Zuid-Vietnam, de piaster., 1955 - 1974; 90-91; 2 omslagen
            - Koers van de piaster ten opzichte van buitenlandse valuta, 1955, 90
            - Devaluatie van de piaster, 1966 - 1974, 91
          - Stukken betreffende het bankwezen in Zuid-Vietnam., 1956 - 1957; 92; 1 omslag
          - Stukken betreffende de aanname van een decreet ter bevordering van investeringen in Zuid-Vietnam., 1963; 93; 1 omslag
          - Stukken betreffende het bestrijden van de inflatie in Zuid-Vietnam., 1964 - 1969; 94; 1 omslag
          - Stukken betreffende de regelingen van de nationale bank van Zuid-Vietnam inzake de in- en uitvoer van waardegoederen., 1968 - 1970; 95; 1 omslag
          - Stukken betreffende de aanname van een nieuwe investeringswet in Zuid-Vietnam per 2 juni 1972., 1970 - 1974; 96; 1 omslag
        - Openbare geldmiddelen, 6.1.3.
          - Stukken betreffende de begrotingen van Zuid-Vietnam., 1971 - 1975; 97; 1 omslag
        - Goederen, 6.1.4.
          - Stukken betreffende de handelsovereenkomsten tussen Nederland, Frankrijk en Vietnam, later Zuid-Vietnam., 1949 - 1956; 98-99; 1 pak en 1 omslag
            - 1949-1954, 98; pak
            - 1953-1956, 99
          - Stukken betreffende prijsbeheersingsmaatregelen in Vietnam., 1950 - 1952; 100; 1 omslag
          - Stukken betreffende het bevorderen van de handel door Vietnam door het leggen van contacten en het beschermen van handelsmerken., 1952 - 1954; 101; 1 omslag
          - Stukken betreffende de in- en uitvoerpolitiek van Zuid-Vietnam., 1954 - 1957; 102; 1 omslag
          - Stukken betreffende de douanetarieven van Zuid-Vietnam., 1958 - 1972; 103-104; 2 omslagen
            - 1958-1963, 103
            - 1965-1972, 104
          - Stukken betreffende de wijzigingen in de invoerrechten van Zuid-Vietnam., 1970 - 1974; 105; 1 omslag
        - Productie en consumptie, 6.1.5.
          - Stukken betreffende het ontginnen van landbouwgronden door Franse ex-militairen in Vietnam, later Zuid-Vietnam., 1947 - 1955; 106; 1 omslag
          - Stukken betreffende aangelegenheden inzake de primaire sector in Vietnam, later Zuid-Vietnam., 1948 - 1974; 107-108; 1 pak en 1 omslag
            - Rijstteelt, 1948 - 1955, 107; pak
            - Visserij, 1966 - 1974, 108
          - Stukken betreffende het vijfjarenplan inzake de productie in Zuid-Vietnam., 1961 - 1963; 109; 1 omslag
          - Stukken betreffende de ontwikkelingen van de olie-industrie in Zuid-Vietnam., 1970 - 1974; 110; 1 omslag
      - Migratie, 6.2.
        - Stukken betreffende de immigratiebepalingen en - politiek van Vietnam., 1947 - 1952; 111; 1 omslag
    - Sociale aangelegenheden, 7.
      - Stukken betreffende het ontvangen van internationale hulp als gevolg van oorlog, overstromingen en stormen door Vietnam, later Zuid-Vietnam., 1951 - 1975; 112-119; 1 pak en 7 omslagen
        - Algemeen. 1960 - 1975, 112-113
          - 1960-1975, 112; pak
          - 1961-1964, 113
        - Hulp van Nederland ten behoeve van vluchtelingen uit Noord- en Midden-Vietnam, 1951 - 1955, 114
        - Niet verlenen van hulp door de regering van Nederland aan de bergbevolking van Zuid-Vietnam op de vlucht voor communisten, 1962 - 1963, 115
        - Internationale hulp voor slachtoffers van overstromingen veroorzaakt door typhonen, 1963 - 1964, 116
        - Verzorging van kinderen uit Zuid-Vietnam in Nederland via de stichting Terres des Hommes, 1966 - 1972, 117
        - Samenwerking tussen het Rode Kruis van Nederland en Zuid-Vietnam, 1970 - 1974, 118
        - Internationale hulp voor oorlogsslachtoffers in Noord- en Zuid-Vietnam, 1972 - 1973, 119
      - Stukken betreffende dankbetuigingen van de regering van Nederland voor de hulp van Vietnam als gevolg van de watersnoodramp in 1953 in Nederland., 1953 - 1954; 120; 1 omslag
    - Culturele aangelegenheden, wetenschappen, voorlichting, 8.
      - Stukken betreffende het opsporen van Nederlandse oorlogsgraven in Vietnam, later Zuid-Vietnam., 1946 - 1963; 121-122; 2 omslagen
        - 1946-1963, 121
        - 1961-1963, 122
      - Stukken betreffende inlichtingen over het geloof in Vietnam, later Zuid-Vietnam., 1949 - 1964; 123; 1 omslag
      - Stukken betreffende een lezing gehouden door de Nederlandse vice-consul in Saigon over de verhouding van Indonesië tot Nederland en andere landen, ten behoeve van de Forces Maritimes d'Extrême Orient in Saigon., 1952; 124; 1 omslag
      - Stukken betreffende aangelegenheden inzake de pers., 1953 - 1964; 125-126; 2 omslagen
        - In Indochina, 1953 - 1955, 125
        - In Zuid-Vietnam, 1961 - 1964, 126
      - Stukken betreffende de deelname van Nederland aan internationale tentoonstellingen in Saigon., 1960 - 1965; 127-128; 2 omslagen
        - 1960-1963, 127
        - 1961-1965, 128
      - Stukken betreffende internationale telexberichten over de situatie in Zuid-Vietnam., 1966; 129; 1 omslag
    - Staatkunde, landsverdediging, internationale organisaties, 9.
      - Staatkunde, 9.1.
        - Binnenlandse staatkunde, 9.1.1.
          - Stukken betreffende de politieke ontwikkelingen in Laos., 1953 - 1957; 130; 1 pak
          - Stukken betreffende de politieke ontwikkelingen in Cambodja., 1953 - 1965; 131; 1 pak